

Victor Farias

Engenheiro Mecânico (UFRN), Pós-graduado em Business Intelligence(BI), especialização na Formação Cientista de Dados (DSA).

Telefone:

E-Mail

Endereço

(84)996445377 victormatheus1995@gmail.com Av.Ayrton Senna, Natal/RN, Brazil.

Sobre mim

Olá, sou Victor, tenho 28 anos.

Sou motivado por implantar a cultura 'data driven' (cultura orientada a dados) nos negócios. Tenho como missão transformar os dados em conhecimento e inteligência para a tomada de decisão. Busco estar próximo à área de negócio para Identificar novas oportunidades de negócios e procuro gerar novos meios de apresentação dos dados para facilitar a análise.

Atualmente, estou concluindo a Formação Cientista de Dados na DSA. Desenvolvo atividades relacionadas ao Business Intelligence. No entanto, estou focando a ciência de dados, para não ficar limitado à análise descritiva. Aprendizado de Máquina (ML/IA), Deep Learning, Processamento de Linguagem Natural (NLP), Big Data, entre outros, são temas que me interessam.

Habilidades e Certificados

Business Intelligence (BI)

- Power BI (Microsoft) - Curso PBI DataScience (DSA). +3 anos de Experiência.
- Outros: Metabase, DataWrapper, Tableau.

Ciência de Dados

- Python (curso Python para Análise de Dados Data Science Academy - DSA e FCD) pandas, numpy, scikit-learn, matplotlib, seaborn etc. (kaggle).
- R (foco na ciência de dados/ Machine Learning /Formação Cientista de Dados);
- dplyr, tidyr, ggplot2, caret, stringr, etc. (kaggle).
- Spark (pyspark)

Outros:

- SQL (curso completo de banco de dados Udemy MySQL/PostgreSQL/SQL Server e Oracle)/ Curso Oracle + PL/SQL/ Curso Pentaho.
- # Excel certificados intermediário e avançado. Já realizei treinamentos de Excel para colaboradores da empresa
- Plataforma Office Word, PowerPoint, Excel, Acess.
- # Ferramentas de design: FIGMA, Canva.

Formação

Formação Cientista de Dados (FCD).

Data Science Academy (DSA) - (11/2021 ~ 11/2023) Machine learning/IA com Python, R, Spark, etc.

Pós-graduado em Business Intelligence (BI)

UNOPAR (2020 - 2021)

Engenharia Mecânica - UFRN

UFRN (01/2016 - 09/2021)

- Projeto iniciação científica - 01 ano

Avaliação do Comportamento mecânico de Filmes Cerâmicos e de Compósitos Estruturados através do método dos elementos finitos

- Projeto Monitoria - 02 anos

Monitor da disciplina Mecânica dos Sólidos



Bacharelado em Ciências e Tecnologia (C&T) - UFRN

UFRN (08/2012 - 12/2015)

Experiência

Analista de Dados Sênior (Híbrido)

Unimed Natal. 09/2023 - atualmente.

Freelancer (PJ) - serviços de business intelligence

09/2023 - atualmente.

Analista de Dados (Presencial)

Unimed Natal, 01/2022 - 09/2023

- Desenvolvimento colaborativo de Dashboards no Power BI, com a análise de indicadores estratégicos da empresa. Aproximação com o usuário final, com o objetivo de entender as necessidades da análise.
- Coleta, extração e transformação de diferentes fontes para consolidação. Foco na automação do processo para atualizações programadas.
- Administração do Portal no Power BI Serviços: configuração de gateway, criação de logins PRO para usuários, manutenção de relatórios e workspaces, etc.
- Extração de dados via SQL para atender às áreas de negócio.
- Criação de Views, Functions e Procedures e manutenção de DWs (PL/SQL)

Programador Digital Jr (Remoto)

Gestão de indicadores - Ânima Educação, 10/2021 - 12/2021.

- Desenvolver Dashboards no Power BI, com a análise de indicadores estratégicos, fornecendo insights e atualizações diárias automáticas;
- Extrair, manipular e traduzir dados de diferentes fontes (Bancos relacionais, ERPs, Excel. etc):
- Documentação de processos realizados.

Assistente de Ensino a Distância (Remoto)

NEaD - UNP (Ânima), 08/2020 a 10/2021

O "cara" do excel, responsável por consolidar informações e gerar reports. Fui responsável pela construção de relatórios e análise de dados dos principais indicadores do setor utilizando o Microsoft Power BI (PBI), com relatórios/Dashboards das áreas associadas à minha gerência. Fui responsável pela migração dos relatórios do Excel para o Power BI. O setor adquiriu a assinatura do PBI. Fui promovido para poder me dedicar à função de fato.